【裁判字號】    97,易,249
【裁判日期】    970423
【裁判案由】    竊盜
【裁判全文】
臺灣彰化地方法院刑事判決               97年度易字第249號
公  訴  人  臺灣彰化地方法院檢察署檢察官
被      告  辛○○
                    弄16號
                    （另案於臺灣彰化監獄執行中）
上列被告因竊盜案件，經檢察官提起公訴（97年度偵字第626 號
），本院判決如下：
    主  文
辛○○犯如附表所示之罪，各應處如附表所示之刑，應執行有期
徒刑壹年拾月。
    犯罪事實
一、辛○○前於民國93年間，因犯竊盜等案件，經臺灣高等法院
    臺中分院以93年度上訴字第2057號判決判處有期徒刑2 年確
    定；且因施用毒品案件，經本院以93年度訴字第1594號判決
    判處有期徒刑8 月確定。上開2 案並經定應執行刑為有期徒
    刑2 年6 月，甫於96年4 月12日縮短刑期執行完畢（並自96
    年4 月13日起至96年6 月21日止接續執行另案贓物罪所判處
    之拘役70日，而於96年6 月22日出監）。詎其猶不知悔改，
    復基於意圖為自己不法所有之犯意，於如附表所示之時間、
    地點，以自備鑰匙1 支（未扣案）插入如附表所示乙○○等
    人之機車鑰匙孔而啟動電源之方式，竊取附表編號1 至7 所
    示之機車，得手後均供己代步使用，所竊機車騎到無汽油後
    即任意棄置路旁。嗣經附表編號1 所示乙○○之同事張緗琳
    查看大樓監視錄影時，發覺辛○○騎乘車牌號碼7GQ-073 號
    機車（為辛○○母親所有）前來停放在大樓處後，即去竊取
    乙○○之車牌號碼JKP-300 號機車（如附表編號1） ，張緗
    琳通知乙○○後，即報警處理，為警查看大樓監視畫面發覺
    其後辛○○又騎乘另1 部車牌號碼KZA-499 號機車（如附表
    編號2） 至上開處所停放後，將原停放該處之車牌號碼7GQ-
    073 號機車騎走，另庚○○、甲○○、己○○、戊○○、丁○○、丙○○等人亦均在機車失竊後報警處理，而為警循線
    查悉上情。
二、案經彰化縣警察局彰化分局報請臺灣彰化地方法院檢察署檢
    察官偵查起訴。
    理  由
一、按被告以外之人於審判外之陳述，雖不符刑事訴訟法第159
    條之1 至第159 條之4 之規定，而經當事人於審判程序同意
    作為證據，法院審酌該言詞陳述或書面陳述作成時之情況，
    認為適當者，亦得為證據。當事人、代理人或辯護人於法院
    調查證據時，知有第159 條第1 項不得為證據之情形，而未
    於言詞辯論終結前聲明異議者，視為有前項之同意，刑事訴
    訟法第159 條之5 定有明文。查本案全部卷證，公訴人及被
    告均不爭執其證據能力，本院復衡以該等供述證據作成時之
    情況，應為適當，是可認後述所引用證據之證據能力均無疑
    義，合先敘明。
二、上開犯罪事實，業據被告辛○○迭於警詢、偵查中及本院審
    理時坦承不諱，且經證人即被害人乙○○於96年10月16日、
    庚○○於96年10月16日、甲○○於96年11月11日、己○○於
    96年12月7 日、戊○○於96年12月14日、丁○○於96年12月
    15日、丙○○於96年12月19日警詢中指證明確，並據證人張
    緗琳於96年10月23日警詢中證述屬實，復有彰化縣警察局車
    輛協尋電腦輸入單7 紙、監視器翻拍照片及現場照片各8 紙
    在卷可稽，足徵被告之自白確與事實相符，堪以採信。本件
    事證明確，被告上開犯行均堪認定，應依法論科。
三、核被告辛○○所為，均係犯刑法第320 條第1 項普通竊盜罪
    。被告先後所犯如附表所示之竊盜犯行，犯意各別、行為互
    殊，應予分論併罰。又被告前於93年間，因犯竊盜等案件，
    經臺灣高等法院臺中分院以93年度上訴字第2057號判決判處
    有期徒刑2 年確定；且因施用毒品案件，經本院以93年度訴
    字第1594號判決判處有期徒刑8 月確定。上開2 案並經定應
    執行刑為有期徒刑2 年6 月，甫於96年4 月12日縮短刑期執
    行完畢（並自96年4 月13日起至96年6 月21日止接續執行另
    案贓物罪所判處之拘役70日，而於96年6 月22日出監），此
    有臺灣彰化地方法院檢察署刑案資料查註紀錄表及臺灣高等
    法院被告前案紀錄表在卷可稽，其於受有期徒刑執行完畢後
    ，5 年以內故意再犯本件有期徒刑以上之罪，均為累犯，應
    各依法加重其刑。爰審酌被告有多項前科、素行不佳，不思
    以正當工作謀生，恣意侵害他人之財產權，並考量其犯後已
    能坦承犯行之態度，及其智識程度、犯罪動機及手段等一切
    情狀，分別量處如主文所示之刑，並定其應執行刑，以示懲
    儆。
據上論斷，應依刑事訴訟法第299 條第1 項前段，刑法第320 條
第1 項、第47條第1 項、第51條第5 款，刑法施行法第1 條之1
第1 項、第2 項前段，判決如主文。
本案經檢察官黃淑媛到庭執行職務。
中    華    民    國    97    年    4     月    23    日
                  刑事第一庭          法  官  郭麗萍
以上正本證明與原本無異。
如不服本判決，應於判決送達後10日內，向本院提出上訴書狀，
上訴書狀應「敘述具體上訴理由」，並按他造當事人之人數附繕
本。「切勿逕送上級法院」。
告訴人或被害人對於判決如有不服具備理由請求檢察官上訴者，
其上訴期間之計算係以檢察官收受判決正本之日期為準。
中    華    民    國    97    年    4     月    24    日
                                      書記官  張子涵
附錄本案論罪科刑法條全文：
中華民國刑法第320條
（普通竊盜罪、竊佔罪）
意圖為自己或第三人不法之所有，而竊取他人之動產者，為竊盜
罪，處 5 年以下有期徒刑、拘役或 5 百元以下罰金。
意圖為自己或第三人不法之利益，而竊佔他人之不動產者，依前
項之規定處斷。
前二項之未遂犯罰之。
附表：
┌──┬──────┬──────┬───┬─────┬───────┐
│編號│犯罪時間    │犯罪地點    │被害人│所竊機車之│應處罪刑      │
│    │            │            │      │車牌號碼  │              │
├──┼──────┼──────┼───┼─────┼───────┤
│１  │96年10月16日│彰化縣彰化市│乙○○│JKP-300號 │辛○○竊盜，累│
│    │上午10時30分│自立街206 號│      │（已尋獲）│犯，處有期徒刑│
│    │許          │前          │      │          │肆月。        │
├──┼──────┼──────┼───┼─────┼───────┤
│２  │96年10月16日│臺中縣大里市│庚○○│KZA-499號 │辛○○竊盜，累│
│    │下午某時    │樹王里福德路│      │（已尋獲）│犯，處有期徒刑│
│    │            │59巷1號前   │      │          │肆月。        │
├──┼──────┼──────┼───┼─────┼───────┤
│３  │96年11月11日│彰化縣彰化市│甲○○│OWN-640號 │辛○○竊盜，累│
│    │某時        │辭修路火車站│      │          │犯，處有期徒刑│
│    │            │後方之停車場│      │          │肆月。        │
├──┼──────┼──────┼───┼─────┼───────┤
│４  │96年12月7日 │彰化縣彰化市│己○○│AAS-946號 │辛○○竊盜，累│
│    │某時        │辭修路67號前│      │          │犯，處有期徒刑│
│    │            │            │      │          │肆月。        │
├──┼──────┼──────┼───┼─────┼───────┤
│５  │96年12月14日│彰化縣彰化市│戊○○│MQ5-951號 │辛○○竊盜，累│
│    │某時        │辭修路火車站│      │          │犯，處有期徒刑│
│    │            │後方之停車場│      │          │肆月。        │
├──┼──────┼──────┼───┼─────┼───────┤
│６  │96年12月15日│彰化縣彰化市│丁○○│YGU-269號 │辛○○竊盜，累│
│    │某時        │忠義街16號前│      │          │犯，處有期徒刑│
│    │            │            │      │          │肆月。        │
├──┼──────┼──────┼───┼─────┼───────┤
│７  │96年12月19日│彰化縣彰化市│丙○○│J7N-366號 │辛○○竊盜，累│
│    │某時        │辭修路火車後│      │          │犯，處有期徒刑│
│    │            │站停車場    │      │          │肆月。        │
└──┴──────┴──────┴───┴─────┴───────┘


司法院資訊處製作；財團法人民間司法改革基金會備份。
